---
title: "NCT011500045"
author: "Claudia Pascual Tomàs"
date: "`r Sys.Date()`"
output:
  html_document: default
  pdf_document: default
---

```{r}
library(readr)

rx_adsl <- readr::read_csv("NCT01150045_unido.csv")

str(rx_adsl)

table(rx_adsl$backbone)

colSums(is.na(rx_adsl[, c("age","sex","race","ethnicity", "aspirin", "bmi", "tstage", "nstage_cal", "sidedness", "ps" )]))
```


# 1. Análisis descriptivo de la población

•	Distribución de la categoría de edad, utilizando la variable age.
```{r}
library(ggplot2)


ggplot(rx_adsl, aes(x = age, fill = backbone)) +
  geom_histogram() + 
  labs(
    x = "Age",
    title = "Distribution of Ages", 
  )
```

•	Distribución de sexo, utilizando la variable sex.
```{r}
ggplot(rx_adsl, aes(x = sex, fill = backbone)) +
  geom_bar() +
  coord_flip() + 
  labs(
    x = "Sex",
    title = "Distribution of Sex")
```

•	Distribución de raza, utilizando la variable race category.
```{r}
ggplot(rx_adsl, aes(x = race, fill = backbone)) +
  geom_bar() +
  coord_flip() + 
  labs(
    x = "Race",
    title = "Distribution of Races")
```

•	Distribución del estado funcional ECOG, utilizando la variable ECOG performance status.
```{r}
ggplot(rx_adsl, aes(x = ps, fill = backbone)) +
  geom_bar() +
  coord_flip() + 
  labs(
    x = "ECOG",
    title = "Distribution ECOG"
  )
```

•	Distribución del índice de masa corporal, utilizando la variable body mass index.

```{r}
ggplot(rx_adsl, aes(x = bmi, fill = backbone)) +
  geom_histogram() +
  labs(
    x = "BMI",
    title = "Distribution of BMI"
  )
```

•	Distribución de la categoría de aspirina, utilizando la variable aspirin

```{r}
ggplot(rx_adsl, aes(x = aspirin, fill = backbone)) +
  geom_bar() +
  coord_flip() + 
  labs(
    x = "Aspirin",
    title = "Distribution Aspirin"
  )  +
  scale_x_discrete(labels = c("Yes" = "Low dose aspirin usage", "No" = "No usage")
                     )
```

•	Distribución del número de ganglios positivos, utilizando la variable n_stage.

```{r}
ggplot(rx_adsl, aes(x = nstage_cal, fill = backbone)) +
  geom_bar() +
  coord_flip() + 
  labs(
    x = "Nodal Stages",
    title = "Distribution of Nodal Stages"
  )
```

Distribución t_stage
```{r}
ggplot(rx_adsl, aes(x = tstage, fill = backbone)) +
  geom_bar() +
  coord_flip() + 
  labs(
    x = "Invasion",
    title = "Extent of invasion through bowel wall"
  )
```

Distribución sidedness
```{r}
ggplot(rx_adsl, aes(x = sidedness, fill = backbone)) +
  geom_bar() +
  coord_flip() + 
  labs(
    x = "Tumor location",
    title = "Distribution of tumor location"
  )
```

# 2.  Comparación de características basales entre brazos

<https://gt.rstudio.com/articles/case-study-clinical-tables.html>
https://github.com/philbowsher/Clinical-Tables-in-R-with-gt/blob/master/gt-01-14_2_01.Rmd 

```{r}
library(rlang)

#ordenar manualmente race:
rx_adsl <- rx_adsl |>
  dplyr::mutate(
    race = factor(
      race,
      levels = c(
        "White",
        "Black or African American",
        "Asian",
        "All others or not reported"
      )
    )
  )
custom_summary <- function(df, group_var, sum_var) {
  group_var <- rlang::ensym(group_var)
  sum_var <- rlang::ensym(sum_var)

  is_categorical <-
    is.character(df[[as_string(sum_var)]]) |
    is.factor(df[[as_string(sum_var)]])

  if (is_categorical) {
    category_lbl <-
      as_string(sum_var)
#para quitar los NA de la tabla. modificado con chatgpt
    df_out <-
      df |>
      dplyr::filter(!is.na(!!sum_var)) |> #chatgpt
      dplyr::group_by(!!group_var) |>
      dplyr::mutate(den = dplyr::n()) |> #chatgpt
      dplyr::group_by(!!group_var, !!sum_var) |>
      dplyr::summarize(
        val = dplyr::n(),
        den = unique(den),
        pct = val / den,
        .groups = "drop"
      ) |>
      tidyr::pivot_wider(
        id_cols = !!sum_var, names_from = !!group_var,
        values_from = c(val, den, pct)
      ) |>
      dplyr::rename(label = !!sum_var) |>
      dplyr::mutate(
        across(where(is.numeric), ~ ifelse(is.na(.), 0, .)),
        category = category_lbl
      )
  } else {
    category_lbl <- as_string(sum_var)

    df_out <-
      df |>
      dplyr::group_by(!!group_var) |>
      dplyr::summarize(
        n = sum(!is.na(!!sum_var)),
        mean = mean(!!sum_var, na.rm = TRUE),
        sd = sd(!!sum_var, na.rm = TRUE),
        median = median(!!sum_var, na.rm = TRUE),
        lcl = min(!!sum_var, na.rm = TRUE),
        ucl = max(!!sum_var, na.rm = TRUE),
        .groups = "drop"
      ) |>
      tidyr::pivot_longer(
        cols = c(mean, median), #quito n, no hace falta
        names_to = "label",
        values_to = "val"
      ) |>
      dplyr::mutate(
        sd = ifelse(label == "mean", sd, NA),
        label = dplyr::recode(
          label,
          "mean" = "Mean (SD)",
          "median" = "Median (Range)"
        )
      ) |>
      tidyr::pivot_wider(
        id_cols = label,
        names_from = !!group_var,
        values_from = c(val, sd, lcl, ucl)
      ) |>
      dplyr::mutate(category = category_lbl)
  }

  return(df_out)
}
#compute_pvalue hecho con claude
compute_pvalue <- function(df, group_var, sum_var) {
  group_var_str <- rlang::as_string(rlang::ensym(group_var))
  sum_var_str   <- rlang::as_string(rlang::ensym(sum_var))
  
  is_categorical <- is.character(df[[sum_var_str]]) | is.factor(df[[sum_var_str]])
  
  df_clean <- df[!is.na(df[[sum_var_str]]) & !is.na(df[[group_var_str]]), ]
  
  if (is_categorical) {
    tbl       <- table(df_clean[[group_var_str]], df_clean[[sum_var_str]])
    p         <- suppressWarnings(chisq.test(tbl)$p.value)
    test_used <- "Chi-square"
    
  } else {
    groups    <- split(df_clean[[sum_var_str]], df_clean[[group_var_str]])
    p         <- wilcox.test(groups[[1]], groups[[2]])$p.value
    test_used <- "Wilcoxon rank-sum"
  }
  
  tibble::tibble(category = sum_var_str, p_value = p, test_used = test_used)
}

adsl_summary <-
  dplyr::filter(rx_adsl, primary_analysis == "Yes") |> #cambiamos rnadomized por primany_analyisis
  (\(data) purrr::map_df(
    .x = dplyr::vars(age, sex, race, ethnicity, aspirin, bmi, ps, tstage, nstage_cal, sidedness),
    .f = \(x) custom_summary(df = data, group_var = backbone, sum_var = !!x) #cambio arm por backbone
  ))()
#esto lo ha hecho chatgpt:
adsl_summary <- adsl_summary |>
  dplyr::mutate(
    category = dplyr::recode(
      category,
      age = "Age, y",
      sex = "Sex",
      race = "Race",
      ethnicity = "Hispanic or Latino",
      bmi = "BMI",
      aspirin = "Aspirin",
      ps = "ECOG performance Status",
      tstage = "Extent of invasion through bowel wall, No./total (%)",
      nstage_cal = "Nodal Stage",
      sidedness = "Tumor location, No./total. (%)"
    )
  )
adsl_summary <- adsl_summary |>
  dplyr::filter(!(category == "Aspirin" & label == "No")) |> #borramos la fila no
  dplyr::mutate(
    label = dplyr::case_when(
      category == "Aspirin" & label == "Yes" ~ "Low dose aspirin usage",
      TRUE ~ label #cambio la etiqueta Yes por Low dose..
    )
  )

adsl_summary <- adsl_summary |>
  dplyr::mutate(
    category = dplyr::case_when(
      category == "Aspirin" ~ "",
      TRUE ~ category
    )
  )

adsl_summary <- adsl_summary |>
  dplyr::mutate(
    label = dplyr::case_when(
      category == "BMI" & label == "Median (Range)" ~ "Median",
      TRUE ~ label,
    )
  ) 

pvalue_df <- purrr::map_df(
  .x = c("age", "sex", "race", "ethnicity", "aspirin",
         "bmi", "tstage", "nstage_cal", "sidedness", "ps"),
  .f = ~ compute_pvalue(df = rx_adsl, group_var = backbone, sum_var = !!rlang::sym(.x))
)

pvalue_df <- pvalue_df |>
  dplyr::mutate(
    category = dplyr::recode(
      category,
      age = "Age, y",
      sex = "Sex",
      race = "Race",
      ethnicity = "Hispanic or Latino",
      bmi = "BMI",
      aspirin = "Aspirin",
      ps = "ECOG performance Status",
      tstage = "Extent of invasion through bowel wall, No./total (%)",
      nstage_cal = "Nodal Stage",
      sidedness = "Tumor location, No./total. (%)"
    )
  )

adsl_summary <- adsl_summary |>
  dplyr::group_by(category) |>
  dplyr::mutate(row_num = dplyr::row_number()) |>
  dplyr::ungroup() |>
  dplyr::left_join(pvalue_df, by = "category") |>
  dplyr::mutate(
    p_value   = dplyr::if_else(row_num == 1, p_value, NA_real_),
    test_used = dplyr::if_else(row_num == 1, test_used, NA_character_)
  ) |>
  dplyr::select(-row_num)


```

```{r}
library(gt)

rx_adsl_tbl <-
  adsl_summary |>
  gt(
    rowname_col = "label",
    groupname_col = "category"
  ) |>
  tab_header(
    title = "Baseline Patient Characteristics in Primary Analysis Population" )

rx_adsl_tbl <-
  rx_adsl_tbl |>
  fmt_integer(
    columns = starts_with(c("val_")),
    rows = !(label %in% c("Mean (SD)", "Median")) #para que sean todos los valores enteros excepto media y mediana
  ) |>
  fmt_percent(
    columns = starts_with("pct_"),
    decimals = 1,
  ) |>
  fmt_number(
    columns = starts_with("val_"),
    rows = label == "Mean (SD)",
    decimals = 1
  ) |>
  fmt_number(
    columns = starts_with("sd_"),
    rows = label == "Mean (SD)",
    decimals = 2
  ) |>
  fmt_number(
    columns = starts_with("lcl_"),
    decimals = 1
  ) |>
  fmt_number(
    columns = starts_with("ucl_"),
    decimals = 1
  )|>
  fmt_number(
  columns = starts_with("val_"),
  rows = label == "Median (Range)",
  decimals = 1
  ) |>
  fmt_number(
  columns = starts_with("val_"),
  rows = label == "Median",
  decimals = 1
  )

rx_adsl_tbl <- rx_adsl_tbl |>
  cols_merge(
    columns = c("val_Placebo", "lcl_Placebo", "ucl_Placebo"),
    rows = label == "Median (Range)" & category == "Age, y",
    pattern = "{1} ({2}–{3})"
  ) |>
  cols_merge(
    columns = c("val_Celecoxib", "lcl_Celecoxib", "ucl_Celecoxib"),
    rows = label == "Median (Range)" & category == "Age, y",
    pattern = "{1} ({2}–{3})"
  ) 
rx_adsl_tbl <-
  rx_adsl_tbl |>
  cols_merge(
    columns = c("val_Placebo", "pct_Placebo", "sd_Placebo"),
    rows = !category %in% c(
      "Extent of invasion through bowel wall, No./total (%)",
      "Tumor location"
    ),
    pattern = "<<{1}>><< ({2})>><< ({3})>>"
  ) |>
  cols_merge(
    columns = c("val_Celecoxib", "pct_Celecoxib", "sd_Celecoxib"),
    rows = !category %in% c(
      "Extent of invasion through bowel wall, No./total (%)",
      "Tumor location"
    ),
    pattern = "<<{1}>><< ({2})>><< ({3})>>"
  )
rx_adsl_tbl <- rx_adsl_tbl |>
  cols_merge(
    columns = c("val_Placebo", "den_Placebo", "pct_Placebo"),
    rows = category %in% c(
      "Extent of invasion through bowel wall, No./total (%)",
      "Tumor location"
    ),
    pattern = "{1}/{2} ({3})"
  ) |>
  cols_merge(
    columns = c("val_Celecoxib", "den_Celecoxib", "pct_Celecoxib"),
    rows = category %in% c(
      "Extent of invasion through bowel wall, No./total (%)",
      "Tumor location"
    ),
    pattern = "{1}/{2} ({3})"
  )

rx_adsl_tbl <-
  rx_adsl_tbl |>
  tab_stub_indent(
    rows = everything(),
    indent = 5
  ) |>
  opt_align_table_header(align = "left")
rx_adsl_tbl <-
  rx_adsl_tbl |>
  cols_width(
    starts_with("val_") ~ px(200),
    1 ~ px(250)
  ) |>
  cols_align(
    align = "center",
    columns = starts_with("val_")
  )

### Count subjects per arm and summarize values in a list
arm_n <-
  rx_adsl |>
  dplyr::filter(primary_analysis == "Yes") |>
  dplyr::group_by(backbone) |>
  dplyr::summarize(
    lbl = sprintf("%s N=%i (100%%)", unique(backbone), dplyr::n()),
    .groups = "drop"
  ) |>
  dplyr::arrange(backbone)

collbl_list <- as.list(arm_n$lbl)
names(collbl_list) <- paste0("val_", arm_n$backbone)

rx_adsl_tbl <-
  rx_adsl_tbl |>
  cols_label(.list = collbl_list)

rx_adsl_tbl <- rx_adsl_tbl |>
  # Formato del p-valor
  fmt_number(
    columns = "p_value",
    decimals = 3
  ) |>
  # Valores muy pequeños como "<0.001"
  sub_small_vals(
    columns  = "p_value",
    threshold = 0.001
  ) |>
  # Celdas vacías (NA) en blanco
  sub_missing(
    columns = "p_value",
    missing_text = ""
  ) |>
  cols_label(p_value = md("*P* Value")) |>
  cols_align(align = "center", columns = "p_value") |>
  cols_width("p_value" ~ px(100)) |>
  cols_hide(columns = "test_used") |>
  # Nota al pie explicando los tests usados
  tab_footnote(
    footnote = "Pearson's Chi-squared test for categorical variables; Wilcoxon rank-sum test for continuous variables.",
    locations = cells_column_labels(columns = "p_value")
  )

rx_adsl_tbl

```

<https://gt.rstudio.com/reference/gtsave.html>

```{r}
#rx_adsl_tbl |> gtsave("rx_adsl_tbl.png", expand = 10)
#rx_adsl_tbl |> gtsave(filename = "rx_adsl_tbl.html", inline_css = TRUE)
```

# 3. Survival Analysis in R

https://rpubs.com/mbounthavong/survival_analysis_in_r 

## Kaplan Meier

```{r}
names(rx_adsl)
```


```{r}
library(survival)

table(rx_adsl$os_stat)

table(rx_adsl$dfs_stat)

rx_adsl <- rx_adsl |>
  dplyr::mutate(
    os_event = dplyr::case_when(
      os_stat == "1=Event" ~ 1,
      os_stat == "0=Censor" ~ 0
    ),
    dfs_event = dplyr::case_when(
      dfs_stat == "1=Event" ~ 1,
      dfs_stat == "0=Censor" ~ 0
    ),
  )

kmcurve_os <- survfit(Surv(os_time, os_event) ~ arm, data = rx_adsl)
plot(kmcurve_os)
kmcurve_dfs <- survfit(Surv(dfs_time, dfs_event) ~ arm, data = rx_adsl)
plot(kmcurve_dfs)
```
https://www.rdocumentation.org/packages/survminer/versions/0.5.2/topics/ggsurvplot 
https://cran.r-project.org/web/packages/survminer/refman/survminer.html#ggsurvplot 
```{r, fig.width=10, fig.height=14}
library(survminer)
ggsurvplot(kmcurve_os,
           conf.int = TRUE,
           pval = TRUE,
           risk.table = TRUE,
           legend.labs = c("Celecoxib 3 meses", "Placebo 3 meses", "Celecoxib 6 meses", "Placebo 6 meses"),
           title = "OS Kaplan-Meier curve",
           fun = "event", #"event" plots cumulative events (f(y) = 1-y)
           ylab = "Died (%)",
           surv.scale = "percent",
           break.y.by = 0.2, #para que el eje y tenga marcas cada 20 puntos
           ylim = c(0, 1), #eje de 0 a 100 porque es un porcentaje de eventos, no de supervivencia  
           xscale = "m_y",
           xlim = c(0, 72.0000001),  #para que el eje x vaya de 0 a 6 años (72 meses)
           break.x.by = 12
           )
        #cortar sobre 55% aprox

ggsurvplot(kmcurve_dfs,
           conf.int = TRUE,
           pval = TRUE,
           risk.table = TRUE,
           legend.labs = c("Celecoxib 3 meses", "Placebo 3 meses", "Celecoxib 6 meses", "Placebo 6 meses"),
           title = "DFS Kaplan-Meier curve",
           fun = "event",
           ylab = "DFS Event (%)",
           surv.scale = "percent",
           break.y.by = 0.2,
           ylim = c(0, 1), #eje de 0 a 100 porque es un porcentaje de eventos, no de supervivencia
           xscale = "m_y",
           xlim = c(0, 72.0000001), 
           break.x.by = 12,
           )
#cortar cobre 65~70 la de dfs
#en vez de filtrar por la gráfica, filtrar-lo como preprocesamiento de datos. No quitar a nivel de gráfica

```

```{r}
survdiff(Surv(os_time, os_event) ~ arm, data = rx_adsl)

survdiff(Surv(dfs_time, dfs_event) ~ arm, data = rx_adsl)

```
Both the ggsurvplot and survdiff yield a p-value for the log rank test > 0,05. Therefore, we fail to reject the null that there is no statistically significant difference in survival between Celecoxib and Placebo.


## Cox proportional hazard model 

###Overall survival:

```{r}

coxmodel_os <- coxph(Surv(os_time, os_event) ~ arm, data = rx_adsl)

exp(coef(coxmodel_os))

exp(confint(coxmodel_os))
```

```{r}
library(gtsummary)
model1 <- tbl_regression(coxmodel_os, intercept = TRUE)
as_gt(model1) %>% 
              gt::tab_header("Cox proportional hazards regression model") %>% 
              gt::tab_options(table.align='left')
```
The hazard ratio was 1.13 with a 95% confidence interval of 0.95, 1.37. Since the 95% confidence interval crosses where the HR=1, we fail to reject the null hypothesis that there is no significant differences in hazards between subjects in Treatment with Celecoxib and Placebo.

###Disease free survival:

```{r}
coxmodel_dfs <- coxph(Surv(dfs_time, dfs_event) ~ arm, data = rx_adsl)  

exp(coef(coxmodel_dfs))

exp(confint(coxmodel_dfs))
```
```{r}
library(gtsummary)
modeldfs <- tbl_regression(coxmodel_dfs, intercept = TRUE)
as_gt(modeldfs) %>% 
              gt::tab_header("Cox proportional hazards regression model") %>% 
              gt::tab_options(table.align='left')
```
The hazard ratio was 1.16 with a 95% confidence interval of 0.97, 1.40. Since the 95% confidence interval crosses where the HR=1, we fail to reject the null hypothesis that there is no significant differences in hazards between subjects in Treatment with Celecoxib and Placebo.

## Hazard ratio


```{r}
ds2 <- read.csv("NCT01150045_unido.csv") #vuelvo a subir el dataset porque me da error por el cambio de etiquetas

ds2 <- ds2 |>
  dplyr::mutate(
    os_event = dplyr::case_when(
      os_stat == "1=Event" ~ 1,
      os_stat == "0=Censor" ~ 0
    ),
    dfs_event = dplyr::case_when(
      dfs_stat == "1=Event" ~ 1,
      dfs_stat == "0=Censor" ~ 0
    ),
    bmi = cut(bmi, breaks = c(-Inf, 18.5, 25, 30, Inf),
              labels = c("Underweight", "Normal weight", "Overweight", "Obese")),
    age = cut(age, breaks = c(-Inf, 50, 70, Inf),
              labels = c("<=50 years", "Between 50 and 70 years", ">70 years"))
  )
res.cox.os <- coxph(Surv(os_time, os_event) ~ age + sex + bmi + race + ethnicity + ps + aspirin + tstage  + nstage_cal + sidedness, data = ds2)
res.cox.dfs <- coxph(Surv(dfs_time, dfs_event) ~ age + sex + bmi + race + ethnicity + ps + aspirin + tstage + nstage_cal + sidedness, data = ds2)
summary(res.cox.os, conf.int = FALSE)
```

```{r, fig.width=14, fig.height=10}
library(survminer)

ggforest(res.cox.os, data = ds2,
         main = "Hazard Ratio – Overall Survival (OS)\nCelecoxib vs. Placebo",
         cpositions = c(0.02, 0.22, 0.4),
         fontsize = 0.7,
         refLabel = "reference",
         noDigits = 2
         )

ggforest(res.cox.dfs, data = ds2,
         main = "Hazard Ratio – Disease-Free Survival (DFS)\nCelecoxib vs. Placebo",
         cpositions = c(0.02, 0.22, 0.4),
         fontsize = 0.7,
         refLabel = "reference",
         noDigits = 2
         )
```

https://cran.r-project.org/web/packages/summata/vignettes/forest_plots.html
https://rdrr.io/cran/summata/man/coxforest.html 

```{r, fig.height=11.5, fig.width=16.1}
library(summata)
labels_trial <- c(
    "age" = "Age",
    "sex" = "Gender",
    "bmi"  = "Body Mass Index",
    "race" = "Race",
    "ethnicity" = "Ethnicity",
    "ps" = "ECOG Performance Score",
    "tstage" = "T-Stage",
    "nstage_cal" = "N-Stage",
    "sidedness" = "Sidedness",
    "aspirin" = "Aspirin use"
    )
OS_forest <- coxforest(
  x = res.cox.os,
  data = ds2,
  title = "OS Cox Regression: Survival Analysis",
  labels = labels_trial
)

OS_forest

DFS_forest <- coxforest(
  x = res.cox.dfs,
  data = ds2,
  title = "DFS Cox Regression: Survival Analysis",
  labels = labels_trial
)
DFS_forest

```


# 4. Análisis de respuesta tumoral (tratamiento y seguimiento)

•	Evaluación de la adherencia al tratamiento, utilizando la variable treatment adherence.

La adherencia al tratamiento es el grado en que el paciente sigue el tratamiento pautado según el protocolo del ensayo. Indica si el paciente:
- recibió el tratamiento como estaba previsto,
- lo completó total o parcialmente,
- o hubo desviaciones, interrupciones o incumplimiento


```{r}
table(rx_adsl$celecoxib_adherence)
prop.table(table(rx_adsl$celecoxib_adherence)) * 100

ggplot(rx_adsl, aes(x = celecoxib_adherence, fill = backbone)) +
  geom_bar(position = "dodge") +
  labs(title = "Treatment Adherence by Arm", x = "Adherence", fill = "Arm")
```


•	Evaluación del número total de ciclos recibidos, utilizando la variable total number of treatment cycles received.

```{r}
table(rx_adsl$n_cycles)
prop.table(table(rx_adsl$n_cycles)) * 100

ggplot(rx_adsl, aes(x = backbone, y = n_cycles, fill = backbone)) +
  geom_boxplot() +
  labs(
    x = "Arm",
    y= "Num. Cycles",
    title = "Total Number of Treatment Cycles Received"
  )
```


•	Evaluación del tiempo desde la aleatorización hasta la última terapia del protocolo, utilizando la variable time from randomization to last protocol therapy.
Nota: esta variable es el tiempo transcurrido desde la aleatorización del paciente (momento en que se asigna al azar a uno de los brazos del estudio) hasta la última terapia recibida.

```{r}
table(rx_adsl$cele_years3)
prop.table(table(rx_adsl$cele_years3)) * 100

ggplot(rx_adsl, aes(x = cele_years3, fill =  backbone)) +
  geom_histogram() +
  labs(
    x = "Num. days",
    title = "Days from randomization until last protocol therapy was given",
  )
```

•	Evaluación del motivo de finalización del tratamiento, utilizando la variable reason treatment ended.

```{r}
table(rx_adsl$derived_off_tx_rsn)
prop.table(table(rx_adsl$derived_off_tx_rsn)) * 100

ggplot(rx_adsl, aes(x = derived_off_tx_rsn, fill = backbone)) +
  geom_bar() +
  coord_flip() + 
  labs(
    x = "Reason"
  )
```

# 5. Análisis de seguridad

```{r}
names(rx_adsl)
```


```{r}
tox_vars_during <- c(
  "diarrhea_During.FOLFOX.Therapy",
  "fatigue_During.FOLFOX.Therapy",
  "gastric_ulcer_During.FOLFOX.Therapy",
  "gastritis_During.FOLFOX.Therapy",
  "hypertension_During.FOLFOX.Therapy",
  "myocardia_ischemia_During.FOLFOX.Therapy",
  "nausea_During.FOLFOX.Therapy",
  "peripheral_neuropathy_During.FOLFOX.Therapy",
  "cere_ischemia_During.FOLFOX.Therapy"
)
tox_vars_after <- c(
  "diarrhea_After.FOLFOX.Therapy",
  "fatigue_After.FOLFOX.Therapy",
  "gastric_ulcer_After.FOLFOX.Therapy",
  "gastritis_After.FOLFOX.Therapy",
  "hypertension_After.FOLFOX.Therapy",
  "myocardia_ischemia_After.FOLFOX.Therapy",
  "nausea_After.FOLFOX.Therapy",
  "peripheral_neuropathy_After.FOLFOX.Therapy",
  "cere_ischemia_After.FOLFOX.Therapy"
)

rx_adsl_tox_long <- rx_adsl |>
  dplyr::select(patid, backbone, all_of(tox_vars_during)) |>
  tidyr::pivot_longer(
    cols      = all_of(tox_vars_during),
    names_to  = "ae_term",
    values_to = "grade"
  ) |>
  dplyr::mutate(
    present = as.integer(grade > 0),
    ae_term = stringr::str_remove(ae_term, "_During\\.FOLFOX\\.Therapy"),
    ae_term = stringr::str_replace_all(ae_term, "_", " "),
    period  = "During FOLFOX"
  )

rx_adsl_grade_long <- rx_adsl |>
  dplyr::select(patid, backbone, all_of(tox_vars_during)) |>
  tidyr::pivot_longer(
    cols      = all_of(tox_vars_during),
    names_to  = "ae_term",
    values_to = "grade"
  ) |>
  dplyr::filter(grade > 0) |>
  dplyr::mutate(
    ae_term   = stringr::str_remove(ae_term, "_During\\.FOLFOX\\.Therapy"),
    ae_term   = stringr::str_replace_all(ae_term, "_", " "),
    grade_cat = factor(grade, levels = 1:5,
                       labels = c("Grade 1", "Grade 2", "Grade 3",
                                  "Grade 4", "Grade 5"))
  )
```

```{r}

tox_summary <- rx_adsl_tox_long |>
  dplyr::group_by(ae_term, backbone) |>
  dplyr::summarize(
    n_arm     = dplyr::n(),
    n_present = sum(present, na.rm = TRUE),
    pct       = n_present / n_arm,
    .groups   = "drop"
  )

tox_pval <- rx_adsl_tox_long |>
  dplyr::group_by(ae_term) |>
  dplyr::summarize(
    p_value = tryCatch({
      tbl <- table(arm, present)
      suppressWarnings(chisq.test(tbl)$p.value)
    }, error = \(e) NA_real_),
    .groups = "drop"
  )

tox_table <- tox_summary |>
  tidyr::pivot_wider(
    id_cols     = ae_term,
    names_from  = backbone,
    values_from = c(n_present, pct)
  ) |>
  dplyr::left_join(tox_pval, by = "ae_term") |>
  dplyr::arrange(desc(`n_present_Celecoxib`))

tox_table |>
  gt(rowname_col = "ae_term") |>
  tab_header(title = "Adverse Event Incidence by Treatment Arm") |>
  fmt_integer(columns = starts_with("n_present")) |>
  fmt_percent(columns = starts_with("pct"), decimals = 1) |>
  cols_merge(
    columns = c("n_present_Placebo", "pct_Placebo"),
    pattern = "{1} ({2})"
  ) |>
  cols_merge(
    columns = c("n_present_Celecoxib", "pct_Celecoxib"),
    pattern = "{1} ({2})"
  ) |>
  cols_label(
    `n_present_Placebo`             = "Placebo",
    `n_present_Celecoxib` = "Celecoxib",
    p_value                        = md("*P* Value")
  ) |>
  fmt_number(columns = "p_value", decimals = 3) |>
  sub_small_vals(columns = "p_value", threshold = 0.001) |>
  sub_missing(columns = "p_value", missing_text = "") |>
  tab_footnote(
    footnote  = "Pearson's Chi-squared test.",
    locations = cells_column_labels(columns = "p_value")
  ) |>
  cols_hide(columns = "n_present_NA")|>
  cols_hide(columns = "pct_NA")
```

```{r}
tox_summary |>
  dplyr::filter(n_present > 0) |>
  ggplot(aes(x = reorder(ae_term, pct), y = pct, fill = backbone)) +
  geom_col(position = "dodge") +
  scale_y_continuous(labels = scales::percent_format(accuracy = 1)) +
  coord_flip() +
  labs(
    title = "Incidence of Adverse Events by Treatment Arm",
    x     = NULL,
    y     = "Incidence (%)",
    fill  = "Backbone"
  ) +
  theme_bw()

rx_adsl_grade_long |>
  dplyr::filter(!is.na(grade_cat)) |>
  ggplot(aes(x = reorder(ae_term, grade), fill = grade_cat)) +
  geom_bar(position = "fill") +
  scale_y_continuous(labels = scales::percent_format()) +
  coord_flip() +
  facet_wrap(~ backbone) +
  labs(
    title = "Distribution of Adverse Event Grades by Arm",
    x     = NULL,
    y     = "Proportion",
    fill  = "Grade"
  ) +
  scale_fill_manual(values = c(
    "Grade 1" = "#2ecc71",
    "Grade 2" = "#f1c40f",
    "Grade 3" = "#e67e22",
    "Grade 4" = "#e74c3c",
    "Grade 5" = "#8e44ad"
  )) +
  theme_bw()
```

